【裁判字號】    92,台上,875
【裁判日期】    920501
【裁判案由】    清償借款
【裁判全文】
最高法院民事判決                                九十二年度台上字第八七五號
    上  訴  人  乙○○
    訴訟代理人  王正喜律師
    被 上訴 人  甲○○
    訴訟代理人  蕭顯榮律師
右當事人間請求清償借款事件，上訴人對於中華民國九十年八月十四日台灣高等法院
台中分院第二審判決（八十九年度重上字第一六六號），提起上訴，本院判決如左：
    主  文
上訴駁回。
第三審訴訟費用由上訴人負擔。
    理  由
本件被上訴人主張：上訴人於民國八十四年三月十五日及同年八月三十日依序向伊借
款新台幣（下同）五百萬元及三百萬元，伊業於八十五年十一月十五日以存證信函催
告上訴人償還上開借款，惟上訴人迄未清償等情，依消費借貸之法律關係，求為命上
訴人給付伊八百萬元及加付法定遲延利息之判決。
上訴人則以：伊未向被上訴人借貸系爭款項，系爭款項之借用人係訴外人鄭玉梅等語
，資為抗辯。
原審以：被上訴人就其主張之事實，業據提出台中市第三信用合作社款申請書、台
中市第五信用合作社台中路分社支票存款往來抄簿等件為證。上訴人雖以前揭情詞置
辯。惟查被上訴人確於八十四年三月十五日以電方式款五百萬元至上訴人設於台
中市第五信用合作社之帳戶；又於同年八月三十日依上訴人指示，以電方式款三
百萬元至訴外人徐崇斐設於台中市農會公館支庫之帳戶，再由訴外人鄭玉梅領取該三
百萬元交付予上訴人，有各該款申請書可稽。斟酌被上訴人於八十六年間自訴上訴
人及鄭玉梅詐欺案件審理時，上訴人辯稱：伊簽發支票請鄭玉梅幫忙調現，錢是向被
上訴人、鄭玉梅借的，打算以房屋抵債，有付利息給被上訴人；及鄭玉梅辯稱：五百
萬元支票是上訴人直接向被上訴人借錢，伊亦將領自徐崇斐帳戶之三百萬元交付予上
訴人，伊未向被上訴人借款，係上訴人向被上訴人借款；暨證人林素霞證稱：伊認識
上訴人，她跟被上訴人很熟，均直接接觸各等語，堪認被上訴人主張：上訴人於前開
時日向伊借貸八百萬元等語，為可採信。再上訴人係於八十五年十一月十六日收受被
上訴人催告其償還欠款之存證信函，其自應於同年十二月十六日為清償。故被上訴人
訴請上訴人給付八百萬元及自八十五年十二月十七日起至清償日止按年息百分之五計
算之利息，為有理由，應予准許。並說明上訴人其他抗辯，因何不足採之理由，爰維
持第一審所為上訴人敗訴之判決，駁回其上訴，經核於法並無違誤。上訴論旨，指摘
原判決不當，求予廢棄，非有理由。
據上論結，本件上訴為無理由，依民事訴訟法第四百八十一條、第四百四十九條第一
項、第七十八條，判決如主文。
中      華      民      國    九十二    年      五      月      一      日
                              最高法院民事第三庭
                                  審判長法官  林  奇  福
                                        法官  陳  國  禎
                                        法官  李  彥  文
                                        法官  陳  重  瑜
                                        法官  楊  鼎  章
      右正本證明與原本無異
                                              書  記  官
中      華      民      國    九十二    年      五      月     十四     日
                                                                        Ｂ


司法院資訊處製作；財團法人民間司法改革基金會備份。
